臺灣新北地方法院刑事裁定
111年度單聲沒字第2號
聲  請  人  臺灣新北地方檢察署檢察官
被      告  吳健豪


            康柏韋



            郭騰昌


            胡志成


            李易霖


            簡瑞振


            林汶泓


            莊承璋



上列聲請人因被告違反商標法案件（109年度偵字第18208號），
聲請單獨宣告沒收（111年度執聲沒字第10號），本院裁定如下
    主  文
附表二所示侵害商標權商品均沒收。
其餘聲請駁回。
    理  由
一、聲請意旨略以：臺灣新北地方檢察署109年度偵字第18208號
    被告吳健豪等人犯商標法罪，前經該署檢察官依刑事訴訟法
    第253條之1為緩起訴、同法第252條第10款（聲請書漏載此
    部分法條）為不起訴處分（被告莊承璋部分）確定。前揭緩
    起訴處分部分，緩起訴期間為1年，被告林汶泓以外之受處
    分人部分於民國110年10月22日緩起訴期滿，被告林汶泓部
    分則於110年12月22日緩起訴期滿。扣案之被告吳健豪犯罪
    所得新臺幣（下同）6,690元暨仿冒CASIO手錶等物（詳臺灣
    新北地方檢察署109年度偵字第18208號緩起訴處分書附表二
    、同案不起訴處分書附表編號1），為犯罪所得且屬於犯罪
    行為人所有，或為侵害商標權之物，爰依法聲請單獨宣告沒
    收等語。
二、按違禁物或專科沒收之物得單獨宣告沒收，刑法第40條第2
    項定有明文。復按侵害商標權、證明標章權或團體商標權之
    物品或文書，不問屬於犯罪行為人與否，沒收之，商標法第
    98條亦定有明文。另按犯罪所得，屬於犯罪行為人者，沒收
    之，刑法第38條之1第1項前段，亦有明定。
三、經查：
(一)被告吳健豪、康柏韋、郭騰昌、胡志成、李易霖、簡瑞振及
    林汶泓因違反商標法案件，經臺灣新北地方檢察署檢察官以
    109年度偵字第18208號為緩起訴處分確定，緩起訴期間為1
    年，並分別於110年10月22日（被告吳健豪、康柏韋、郭騰
    昌、胡志成、李易霖及簡瑞振）、同年12月22日（被告林汶
    泓）緩起訴期滿未經撤銷；被告莊承璋因違反商標法案件，
    則經同署檢察官以109年度偵字第18208號為不起訴處分確定
    等情，有該案緩起訴處分書、不起訴處分書及臺灣高等法院
    被告前案紀錄表在卷可稽。
(二)侵害商標權物品部分
 1、前開案件所扣案之附表二所示商品為侵害附表一所示商標權
    之仿品一節，有附表二所示鑑定報告書在卷可考，揆諸上揭
    法條規定，不問屬於犯罪行為人與否，均應依商標法第98條
    規定宣告沒收，是聲請人就此部分商品聲請單獨宣告沒收，
    於法並無不合，應予准許。
 2、前開案件所扣案之附表三所示商品因鑑定報告書未鑑定為侵
    害商標權商品或卷內無鑑定相關資料（詳如附表三所示），
    故本院無從認定此部分商品為侵害商標權商品，故聲請人就
    此部分商品聲請單獨宣告沒收，難認於法有據，應予駁回。
(三)犯罪所得部分
　　按犯罪所得之沒收或追徵，在於剝奪犯罪行為人之實際犯罪
    所得，使其不能坐享犯罪之成果，以杜絕犯罪誘因，性質上
    屬類似不當得利之衡平措施。有無犯罪所得、所得多寡，事
    實審法院應視具體個案之實際情形，綜合卷證資料及調查結
    果，依自由證明程序釋明其合理之依據而為認定（參最高法
    院110年度台上字第5006號刑事判決意旨）。查：
 1、聲請書認定被告吳健豪因違反商標法案件之犯罪所得即前開
    案件所扣案之現金6,690元一節，稽之前開緩起訴處分書所
    載：「渠等（包括被告吳健豪）均明知附表一（係指緩起訴
    處分書附表一，下同）所示之商標註冊審定號之商標圖樣，
    係經附表一所示之商標權人向經濟部智慧財產局申請註冊登
    記取得商標權，指定使用於附表一所示之商品或類似商品，
    且均在附表一所示之商標權期間內，且任何人未經附表一所
    示之商標權人同意或授權，不得於同一或類似商品，使用相
    同或近似之註冊商標圖樣，竟基於販賣仿冒商標商品之犯意
    ，自民國108年6月13日起至108年9月2日即查獲日止，在上
    址擺放之選物販賣機內，陳列仿冒附表一所示「SONY」等商
    標之耳機等商品，供不特定顧客以每次投幣新臺幣（下同）
    10元至1,990元不等之價金，夾取販賣機之方式，販售前揭
    仿冒商標之手機等商品」，足見聲請書所指扣案之現金6,69
    0元為被告吳健豪之犯罪所得之意為被告吳健豪因上開緩起
    訴處分書所認定之販賣侵害商標權商品犯行而獲有犯罪所得
    即扣案之現金6,690元，合先敘明。
 2、惟依憑被告吳健豪於警詢供述：警方於新北市○○區○○○街0號
    執行搜索時查扣不法所得6,690元；我今日交付不法獲利6,6
    90元等語（見臺灣新北地方檢察署109年度偵字第18208號卷
    第14頁、第16頁），被告吳健豪並未承認扣案之現金6,690
    元係其因販賣侵害商標權商品犯行所獲得之犯罪所得，員警
    於詢問時僅單純詢問被告吳健豪警方在搜索處所扣得何物、
    今日交付多少不法獲利，則扣案之現金6,690元是否與被告
    吳健豪販賣侵害商標權商品犯行相關，實非無疑；復綜合卷
    證資料，亦無從認定被告吳健豪有因其販賣侵害商標權商品
    犯行而獲有扣案之現金6,690元作為其犯罪所得。依上所述
    ，本院尚難僅憑被告吳健豪前揭供述，而逕認扣案之現金6,
    690元即為被告吳健豪販賣侵害商標權商品犯行之犯罪所得
    ，聲請人此部分聲請於法不合，應予駁回。　　
四、依刑事訴訟法第455條之36第2項，商標法第98條，刑法第40
    條第2項，裁定如主文。            
中　　華　　民　　國　　111 　年　　1 　　月　　12　　日
                  刑事第三庭    法　官   施建榮
上列正本證明與原本無異。
如不服本裁定，應於裁定送達後五日內敘明抗告理由，向本院提
出抗告狀。
                                書記官   葉芷廷
中　　華　　民　　國　　111 　年　　1 　　月　　13　　日
【附表一】
編號 商標名稱 商標權人 註冊/審定號 專用期限 商標資料及所在卷頁 1 SONY 日商索尼集團公司 00000000 118年9月15日 本院111年度單聲沒字第2號卷第9至第13頁 2 SONY 同上 00000000 114年12月15日 同上單聲沒卷第15至第16頁 3 STARBUCKS COFFEE (Design) 美商史塔巴克斯公司 00000000 114年8月31日 新北檢109年度偵字第18208號卷第246至第247頁 4 STARBUCKS 同上 00000000 113年7月31日 同上偵卷第248至第249頁 5 JBL AND DESIGN 美商哈曼國際工業公司 00000000 118年7月31日 同上偵卷第373頁 6 BEATS 美商節拍電子有限公司 00000000 120年6月30日 同上單聲沒卷第17至第18頁 7 BEATS BY DR. DRE 同上 00000000 同上 同上單聲沒卷第19至第20頁 8 Trefoil Version 5 (device mark) 德商阿迪達斯公司 00000000 117年1月31日 同上偵卷第160、167頁 9 ADIDAS(亞得脫士文字) 同上 00000000 111年10月31日 同上偵卷第161、168頁 10 ADIDAS 同上 00000000 同上 同上偵卷第162頁 11 adidas+3stripes device 同上 00000000 同上 同上偵卷第173頁 12 Supreme設計圖 美商第四章股份有限公司 00000000 115年4月30日 同上單聲沒卷第21至第22頁 13 Supreme設計圖 同上 00000000 115年12月15日 同上單聲沒卷第23至第24頁 14 Supreme設計圖 同上 00000000 120年7月31日 同上單聲沒卷第25至第26頁 15 Supreme 同上 00000000 112年7月31日 同上單聲沒卷第27至第28頁 16 Supreme 同上 00000000 112年1月5日 同上單聲沒卷第29至第30頁 17 Supreme 同上 00000000 116年12月15日 同上單聲沒卷第31至第32頁 18 Supreme設計圖 同上 00000000 111年3月31日 同上單聲沒卷第33至第34頁 19 CASIO 日商樫尾計算機股份有限公司 00000000 114年9月30日 同上偵卷第147、357頁 20 G-SHOCK 同上 00000000 118年3月15日 同上偵卷第148、358頁 21 WING Design（墨色） 荷蘭商耐克創新有限合夥公司 00000000 118年9月30日 同上單聲沒卷第35至第36頁 22 GG(20) (WITHOUT SHADOWS) 義大利商固喜歡固喜公司 00000000 115年8月31日 同上偵卷第178至第179頁 23 GG(18)textile 同上 00000000 111年11月30日 同上偵卷第180頁 24 PUMA with jumping  puma device 德商彪馬歐洲公開有限責任公司 00000000 112年6月30日 同上偵卷第185頁 25 HELLO KITTY及圖 日商三麗鷗股份有限公司 00000000 119年6月15日 同上單聲沒卷第37至第41頁 26 CHAMPION 美商HBI品牌服裝公司 00000000 119年5月31日 同上單聲沒卷第43至第44頁 27 CHAMPION 同上 00000000 120年9月12日 同上單聲沒卷第45至第46頁 28 CHAMPION U.S.A. 同上 00000000 114年1月31日 同上偵卷第321、332頁 29 CHAMPION 同上 00000000 114年3月31日 同上偵卷第322、333頁 30 COCO(墨色) 法商香奈兒股份有限公司 00000000 117年8月31日 同上偵卷第363頁 31 FILA (Linear) 盧森堡商斐樂盧森堡有限公司 00000000 119年5月15日 同上單聲沒卷第47至第48頁 

【附表二】
編號 侵害商標權之商品 數量(個) 侵害之商標權註冊/審定號 商標指定使用之商品名稱 扣案物品照片所在卷頁 鑑定報告書所在卷頁 備註 所有人 1 SONY耳機 5 00000000 耳機 新北檢109年度偵字第18208號卷一第109、194至第198頁 新北檢109年度偵字第18208號卷一第190第193頁 新北檢109年度偵字第18208號緩起訴處分書附表二編號1 吳 健 豪    00000000 同上     2 JBL耳機 1 00000000 音響喇叭、耳機 同上偵卷第109、371至第372頁 同上偵卷第370頁 同上附表編號2  3 BEATS耳機 1 00000000 耳機 同上偵卷第109、280至第281頁 同上偵卷第278頁 同上附表編號3     00000000 耳機     4 ADIDAS 包包 1 00000000 袋子及運動用袋、背包 同上偵卷第109頁  同上偵卷第163頁 同上附表編號4     00000000 各種旅行袋、背包     5 ADIDAS 吊飾 8 00000000 裝飾品 同上偵卷第110頁 同上 同上附表編號5  6 FILA吊飾 2 00000000 裝飾品 同上 同上偵卷第366、369頁 同上附表編號7  7 SUPREME 吊飾 4 00000000 吊飾、耳機、帽子 同上偵卷第270頁 同上偵卷第269頁 同上附表編號8     00000000 吊飾、打火機     8 SUPREME 打火機 2 00000000 吊飾、打火機 同上 同上 同上附表編號9  9 CHAMPION耳機 2 00000000 各種襪子 同上偵卷第111頁  同上偵卷第313頁 同上附表編號10     00000000 鞋靴        00000000 手提袋、旅行袋        00000000 運動鞋     10 CASIO 手錶 48 00000000 各種鐘錶 同上偵卷第111、145至第146、335至第343頁 同上偵卷第145至第146、335至第343頁 同上附表編號11  11 NIKE吊飾 10 00000000 吊飾、錢包、運動玩具 同上偵卷第111頁 同上偵卷第305頁 同上附表編號12  12 UA吊飾 5 不詳 不詳 同上 同上偵卷第376頁 同上附表編號13  13 SONY耳機 14 00000000 耳機 同上偵卷第119、219至第230頁 同上偵卷第215至第218頁 同上緩起訴處分書附表二編號14、109偵18208不起訴處分書附表編號2     00000000 同上     14 JBL喇叭 7 00000000 音響喇叭、耳機 同上偵卷第119、371至第372頁 同上偵卷第370頁 同上緩起訴處分書附表二編號15、不起訴處分書附表編號3  15 BEATS 耳機 3 00000000 耳機 同上偵卷第119、288至第291頁 同上偵卷第286頁 同上緩起訴處分書附表二編號16、不起訴處分書附表編號4     00000000 耳機     16 ADIDAS 包包 1 00000000 運動用具袋 同上偵卷第119頁 同上偵卷第169頁 同上緩起訴處分書附表二編號17、不起訴處分書附表編號5  17 CHAMPION耳機 1 00000000 各種襪子 同上偵卷第120頁 同上偵卷第324頁 同上緩起訴處分書附表二編號20、不起訴處分書附表編號8     00000000 鞋靴        00000000 手提袋、旅行袋        00000000 運動鞋     18 SUPREME 帽子 1 00000000 吊飾、耳機、帽子 同上偵卷第120、273頁背面 同上偵卷第273頁 同上緩起訴處分書附表二編號21、不起訴處分書附表編號9     00000000 帽子        00000000 背包        00000000 帽子        00000000 帽子     19 JBL 藍芽喇叭 1 00000000 音響喇叭、耳機 同上偵卷第112、371至第372頁 同上偵卷第370頁 同上附表編號22 康柏韋 20 G-SHOCK 手錶 2 00000000 各種鐘錶 同上偵卷第122、355至第356頁 同上偵卷第355至第356頁 同上附表編號23  21 SONY耳機 1 00000000 耳機 同上偵卷第113、205頁 同上偵卷第201至第204頁 同上附表編號24 郭騰昌    00000000 同上     22 GUCCI 皮夾 2 00000000 皮夾、皮包 同上偵卷第113頁 同上偵卷第181頁 同上附表編號25     00000000 同上     23 NIKE錢包 1 00000000 吊飾、錢包、運動玩具 同上 同上偵卷第308頁 同上附表編號26  24 PUMA手錶 1 00000000 鐘錶及其組件 同上 同上偵卷第186頁 同上附表編號27  25 ADIDAS 包包 1 00000000 袋子及運動用袋、背包 同上偵卷第113頁 同上偵卷第174頁 同上附表編號28     00000000 各種旅行袋、背包     26 SUPREME 包包 1 00000000 背包 同上偵卷第114、274頁背面 同上偵卷第274頁 同上附表編號29  27 HELLO KITTY耳機 1 00000000 音響、耳機、皮包、錢袋、充電器、髮梳 同上偵卷第114、251頁 同上偵卷第251頁 同上附表編號30  28 HELLO KITTY包包 2 同上 同上 同上偵卷第114、251頁背面 同上偵卷第251頁背面 同上附表編號31  29 HELLO KITTY喇叭 1 同上 同上 同上 同上 同上附表編號32  30 SONY耳機 1 00000000 耳機 同上偵卷第115、212頁 同上偵卷第208至第211頁 同上附表編號33 胡志成    00000000 同上     31 JBL耳機 1 00000000 音響喇叭、耳機 同上偵卷第115、371至第372頁 同上偵卷第370頁 同上附表編號34  32 SUPREME包包 1 00000000 背包 同上偵卷第115頁 同上偵卷第271頁 同上附表編號35  33 SUPREME 耳機 1 00000000 吊飾、耳機、帽子 同上偵卷第115、272頁 同上 同上附表編號36     00000000 電腦應用產品     34 NIKE玩具 1 00000000 吊飾、錢包、運動玩具 同上偵卷第115頁 同上偵卷第311頁 同上附表編號37  35 HELLO KITTY包包 1 00000000 音響、耳機、皮包、錢袋、充電器、髮梳 同上偵卷第115、261頁 同上偵卷第261頁 同上附表編號38  36 JBL耳機 2 00000000 音響喇叭、耳機 同上偵卷第117、371至第372頁 同上偵卷第370頁 同上附表編號39 李易霖 37 STARBUCKS行動電源 2 00000000 家庭或營業用電動咖啡研磨機 同上偵卷第117、236至第244、250頁 同上偵卷第233至第235頁 同上附表編號40     00000000 USB充電器     38 HELLO KITTY耳機 1 00000000 音響、耳機、皮包、錢袋、充電器、髮梳 同上偵卷第117、265頁 同上偵卷第265頁 同上附表編號41  39 CASIO手錶 15 00000000 各種鐘錶 同上偵卷第118、350至第354頁 同上偵卷第350至第354頁 同上附表編號42 簡瑞振 40 JBL喇叭 1 00000000 音響喇叭、耳機 同上偵卷第118、371至第372頁 同上偵卷第370頁 同上附表編號43  41 BEATS耳機 2 00000000 耳機 同上偵卷第118、298至第299頁 同上偵卷296頁 同上附表編號44     00000000 耳機     42 HELLO KITTY包包 6 00000000 音響、耳機、皮包、錢袋、充電器、髮梳 同上偵卷第118、256頁 同上偵卷第256頁 同上附表編號45  43 HELLO KITTY梳子 3 同上 同上 同上偵卷第118、256頁背面 同上偵卷第256頁背面 同上附表編號46  44 HELLO KITTY行動電源 1 同上 同上 同上 同上 同上附表編號47  45 CASIO手錶 20 00000000 各種鐘錶 同上偵卷第121、344至第349頁 同上偵卷第344至第349頁 同上附表編號48 林汶泓 46 CHANEL 香水 10 0000000 香水 同上偵卷第116頁 同上偵卷第364頁 新北檢109年度偵字第18208號不起訴處分書附表編號1 莊承璋 

【附表三】
編號 商品名稱 數量(個) 未沒收之原因  扣案物品照片所在卷頁 鑑定報告書所在卷頁 備註 所有人 1 FILA耳機 2 鑑定報告書並未鑑定左列商品非授權商品（同上偵卷第366頁）   同上偵卷第110、366頁 同上偵卷第366頁 新北檢109年度偵字第18208號緩起訴處分書附表二編號6 吳健豪 2 LV布偶 2 卷內未有相關鑑定資料  同上偵卷第119頁 無 同上緩起訴處分書附表二編號18、不起訴處分書附表編號6  3 FILA耳機 1 鑑定報告書並未鑑定左列商品非授權商品（同上偵卷第366頁）  同上偵卷第120、366頁 同上偵卷第366頁 同上緩起訴處分書附表二編號19、不起訴處分書附表編號7